【裁判字號】    97,交易,54
【裁判日期】    971113
【裁判案由】    過失傷害
【裁判全文】
臺灣花蓮地方法院刑事判決              97年度交易字第54號
公  訴  人  臺灣花蓮地方法院檢察署檢察官
被      告  甲○○
上列被告因過失傷害案件，經檢察官提起公訴（97年度調偵字第
19號），被告於準備程序中為有罪之陳述，經本院裁定改行簡式
審判程序後，判決如下：
    主  文
甲○○因過失傷害人，處拘役肆拾伍日，如易科罰金，以新臺幣
壹仟元折算壹日。
    事  實
一、甲○○於民國96年12月17日晚上9時許，酒後騎乘車號RHU-4
    28號輕型機車（涉及公共危險部分業經本院以97年度花交簡
    字第45號案件判處有期徒刑4 月確定），沿花蓮縣花蓮市○
    ○路由北往南方向行駛，欲返回同路段466 號住處。嗣於同
    日晚間9 時36分許，原應注意汽車在劃有分向限制線之路段
    ，不得駛入來車之車道內，而依當時天候晴、路面乾燥，並
    無不能注意之情事。竟為返回位於該路由南往北方向車道旁
    住處，即貿然直接跨越雙黃線後，逆向行駛在由南往北車道
    上。適乙○○騎乘車牌號碼FK5-235 號重型機車，沿同路由
    南往北行駛至該處，因閃避不及，2 車因而發生碰撞，致乙
    ○○人車倒地，因而受有右腰部、雙膝及右踝挫傷等傷害。
    甲○○肇事後，於警員前往現場處理時，在其上開犯行未為
    任何有偵查犯罪職權之公務員知悉前，即當場向到場處理之
    警員自首，承認其為肇事人，並進而接受本件裁判。甲○○
    另經警測得呼氣酒精濃度達每公升0.31毫克。
二、案經乙○○訴由臺灣花蓮地方法院檢察署檢察官偵查起訴。
    理  由
一、訊據被告甲○○於偵查中及本院審理時固均坦承本案確有於
    上開時、地，行經前揭路段，為圖返家方便而跨越雙黃線左
    轉行駛致生本件車禍而有過失，惟否認有逆向行駛之違規行
    為，辯稱：伊行駛於由北往南之府前路上，迨至案發處，伊
    行駛之動向即如警方所繪之現場圖，僅跨越雙黃線左轉即因
    閃避不及而與告訴人發生碰撞，但伊當時覺得感覺車身已可
    以過了云云。惟查，觀以本案車禍照片，告訴人乙○○所騎
    乘之車牌號碼FK5-235 號機車僅右後視鏡受損斷裂，車頭無
    任何碰撞受損痕跡；而被告亦自承所騎乘之車牌號碼RHU-42
    8 號機車亦僅右後視鏡受損斷裂，除此之外均無其他因本案
    車禍而生之損害。是苟如被告所供係沿花蓮縣花蓮市○○路
    由北往南行駛至該路466 號住處附近，始左轉跨越雙黃線，
    之後未有逆向行駛於由南往北車道上之情形，則2 車顯係應
    垂直或趨近垂直發生碰撞，殆無可能僅雙方後視鏡相互碰撞
    受損，而告訴人機車亦不可能車頭均未撞擊受損而僅後視鏡
    折斷，是核告訴人於偵查中所述係被告與其發生對撞乙節，
    應較屬可信。從而，本案在被告與告訴人2 車發生碰撞當時
    ，應係較趨平行而相對撞及，應堪認定。至被告在跨越雙黃
    線前究是否已逆向行駛，告訴人自承並未親眼所見，卷內亦
    無任何證據可證，且此已與本院認定有否過失無關，自難為
    此認定，併此敘明。此外，復有花蓮縣警察局道路交通事故
    現場圖及調查報告表、北國泰聯合診所診斷證明書、現場照
    片12張在卷可稽。按汽車在劃有分向限制線之路段，不得駛
    入來車車道，道路交通安全規則第97條第1項第2款、第2 項
    分別定有明文，被告於上揭時、地駕騎行經上揭路段，自應
    遵守上揭道路交通安全規則之規定，而依依當時天候晴、路
    面乾燥並無不能注意之情事，竟疏於注意，而與告訴人機車
    發生碰撞，被告已有過失甚明。又告訴人因本件車禍受有右
    腰部、雙膝及右踝挫傷等傷害亦有前開診斷證明書在卷可稽
    。是以，被告上揭過失行為肇致本件車禍，與告訴人所受傷
    害間，具有相當因果關係，亦堪認定。被告之自白核與事實
    相符，堪以採信，犯行洵堪認定。
二、核被告所為，係犯刑法第284條第1項前段之過失傷害罪。查
    被告於警員前往現場處理時，在其上開犯行未為任何有偵查
    犯罪職權之公務員知悉前，即當場向到場處理之警員自首，
    承認其為肇事人，並進而接受本件裁判，有花蓮縣警察局花
    蓮分局交通事故肇事人自首情形紀錄表1 紙附卷可稽，應依
    法減輕其刑。又被告甲○○因酒醉駕車，因而致人受傷，就
    其所犯刑法第284條第1項前段過失傷害罪，應依道路交通管
    理處罰條例第86條第1 項規定加重其刑，並依法先加後減之
    。爰審酌被告騎乘機車跨越分向限制線行駛，肇生本件車禍
    ，違規情節非輕，犯罪後亦未全然坦承犯行，告訴人部分則
    並無證據顯示亦有違規之情形、所受傷害非重，及被告於本
    院審理時已表達願意賠償之金額，惟因雙方認知差距致未能
    達成和解等一切情狀，量處如主文所示之刑，並諭知易科罰
    金之折算標準。
據上論斷，應依刑事訴訟法第273條之1第1項、第299條第1 項前
段，刑法第284條第1項前段、第62條前段、第41條第1 項前段，
刑法施行法第1條之1，道路交通管理處罰條例第86條第1 項，判
決如主文。
本案經檢察官孫源志到庭執行職務。
中    華    民    國    97    年    11    月    13    日
                  刑事第二庭    法  官  林恒祺
以上正本證明與原本無異。
如不服本判決應於收受判決後10日內向本院提出上訴書狀，並應
應敘述具體理由。其未敘述上訴理由者，應於上訴期間屆滿後20
日內向本院補提理由書 (均須按他造當事人之人數附繕本)「切
勿逕送上級法院」。告訴人或被害人如對於本判決不服者，應具
備理由請求檢察官上訴，其上訴期間之計算係以檢察官收受判決
正本之日期為準。
中    華    民    國    97    年    11    月    14    日
                                書記官
附錄本判決論罪之法律條文：
中華民國刑法第284條
（過失傷害罪）
因過失傷害人者，處6月以下有期徒刑、拘役或5百元以下罰金，
致重傷者，處1年以下有期徒刑、拘役或5百元以下罰金。
從事業務之人，因業務上之過失傷害人者，處1 年以下有期徒刑
、拘役或1千元以下罰金，致重傷者，處3年以下有期徒刑、拘役
或2千元以下罰金。


司法院資訊處製作；財團法人民間司法改革基金會備份。
